【裁判字號】    95,交簡上,40
【裁判日期】    950616
【裁判案由】    過失傷害
【裁判全文】
臺灣桃園地方法院刑事判決            95年度交簡上字第40號
上  訴  人  臺灣桃園地方法院檢察署檢察官
被      告  甲○○
上列上訴人因被告所犯過失傷害案件，不服本院刑事簡易庭94年
度桃交簡字第589 號，中華民國94年11月14日第一審簡易判決（
聲請簡易處刑案號：臺灣桃園地方法院檢察署93年度偵字第1931
1 號）提起上訴，本院管轄之第二審合議庭判決如下︰
    主  文
上訴駁回。
    事  實
一、甲○○於民國93年6 月3 日12時56分許，騎乘車牌號碼KZR-
    127 號重型機車，沿桃園縣蘆竹鄉○○村○○街往中壢（即
    由南往北）方向行駛，行經該新興街與開南路口，本應注意
    車前狀況，隨時採取必要之安全措施，並應注意該路段時速
    限制在40公里以下，及應遵守道路交通號誌之指示，不得闖
    越紅燈，以維行車安全及避免危險發生，且依當時日間有自
    然光線、柏油路面、路面無缺陷、道路無障礙物、視距良好
    等情況，並無不能注意之情事，竟疏未注意車前左側是否有
    來車通過該交岔路口之狀況，猶貿然以時速70至80公里之速
    度超速且闖越紅燈駛入該交岔路口，適有乙○○騎乘車牌號
    碼RVP-396 號輕型機車自其左側沿桃園縣蘆竹鄉○○村○○
    路（即由西往東）方向行駛行經該處，甲○○見狀已避煞不
    及，二車發生碰撞，致乙○○受有第二腰椎壓迫性骨折之傷
    害。
二、案經乙○○訴由臺灣桃園地方法院檢察署檢察官偵查後聲請
    簡易判決處刑。
    理  由
一、訊據被告呂學詮固坦承有於前開時、地，以時速70至80公里
    之速度騎乘機車與乙○○騎乘之機車發生碰撞，致乙○○受
    有第二腰椎壓迫性骨折之傷害，且其就本件車禍之發生有過
    失之事實，惟於原審調查及本院行準備程序、審理時均矢口
    否認有何闖紅燈之行為，辯稱：伊沒有闖紅燈，在警局會自
    承有闖紅燈是因為當時和告訴人在談和解，警員告訴伊，既
    然要和解則闖紅燈與搶黃燈並無不一樣，所以伊才會說自己
    闖紅燈云云。然查：
  (一)上揭事實，除經被告於警詢中自承：係因闖紅燈而與告訴人
    所騎乘機車發生車禍等語外（見偵查卷第4 頁），並據告訴
    人乙○○於警詢、偵查、原審調查及本院行準備程序中指訴
    綦詳（見偵卷第6 頁至第9 頁、第26頁至第27頁、原審卷第
    12 頁 至第14頁、本院卷第30頁），與證人謝欣佑於警詢、
    偵查中證述：本件車禍事故發生時，我有在現場，當時是因
    為被告闖紅燈撞上告訴人乙○○等語（見偵查卷第9 頁背面
    、第27頁）互核相符，是以本件車禍發生當時，被害人係騎
    乘機車沿桃園縣蘆竹鄉○○村○○路（即由西往東）方向行
    駛，行經該新興街與開南路口時，遭自桃園縣蘆竹鄉○○村
    ○○街往中壢（即由南往北）方向直行闖越紅燈之被告機車
    所碰撞，至屬明確。此外，復有警製道路交通事故現場圖、
    道路交通事故調查報告表 (一)、(二)各1份、現場及車損照片9
    幀附卷可稽。而告訴人乙○○因本件事故受有如事實欄所載
    之傷害，亦有署立桃園醫院診斷證明書、長庚紀念醫院診斷
    證明書各1 份在卷足憑。而上開書證，雖係被告以外之人於
    審判外之書面陳述，惟經被告於本院審理時對前開書面證據
    均表示無意見（見本院95年6 月2 日審判筆錄），而本院審
    酌前開書面陳述，分別係警員或診斷醫師基於專業知識製成
    ，具有相當之中立性，是其作成過程並無不適當之情形，依
    刑事訴訟法第159 條之5 規定，均具有證據能力，併此敘明
    。被告猶執意辯稱伊沒有闖紅燈云云，核屬狡飾卸責之詞，
    不足採信。
  (二)又查，本件車禍事故經過，係證人謝建杉（即桃園縣政府警
    察局大園分局大竹派出所警員）接獲無線電指示該處有發生
    車禍，通知要伊前往現場處理，伊到現場後發現人均已送醫
    ，乃詢問值班人員查詢送往何醫院，知道是送到署立桃園醫
    院後，伊就趕往醫院詢問護士是何人發生車禍，護士告知是
    被告及告訴人後，伊就向被告、告訴人詢問車禍發生經過等
    情，業據證人謝建杉於原審調查時證述詳確（見原審卷第13
    頁至第14頁），是本件車禍發生後，證人謝建杉前往現場處
    理，並在告訴人及被告送醫治療後，到醫院先經護士告知後
    知悉係被告、告訴人發生車禍，依此，本件被告並不符合自
    首之要件甚明，併附敘明。
  (三)按汽車行駛時，駕駛人應注意車前狀況，並隨時採取必要之
    安全措施，且行車速度應依速限標誌或標線之規定，又汽車
    行駛至交岔路口，其行進、轉彎，應遵守燈光號誌之指示，
    遇紅燈時禁止通行，不得超越停止線或進入路口，道路交通
    安全規則第94條第3 項、第93條第1 項、第102 條第1 項第
    1 款、道路交通標誌標線號誌設置規則第206 條第5 款第1
    目分別定有明文。而上開路段之限速為40公里，亦據前揭道
    路交通事故調查報告表載明在卷，被告自應遵守上開規定，
    謹慎駕車，以維行車安全及避免危險發生，而參之當時天候
    及路況，又無不能注意之情事，此有前揭調查報告表在卷可
    佐，被告竟疏於注意車前左側是否有來車通過該交岔路口之
    狀況，即貿然以時速70至80公里之數度超速且闖越紅燈駛入
    該交岔路口，而肇致本件事故，其有疏未盡其應注意之義務
    而有過失，至屬明確。被害人乙○○又係因本件事故受有如
    事實欄所載之傷害，被告之過失駕駛行為與被害人乙○○因
    本件事故所受傷害間，確有相當因果關係。且查本件車禍原
    因係因被告超速、闖越紅燈且未注意車前狀況所致，不慎撞
    擊告訴人所騎乘之前開機車，以致肇事，而告訴人乙○○騎
    乘機車遵守其行進方向之綠燈號誌正常行駛至前揭路口，突
    因被告闖越紅燈前來，始致閃避不及發生碰撞，告訴人乙○
    ○於本件車禍並無過失至明。綜述，被告前開駕車過失致告
    訴人乙○○成傷之過失傷害犯行已堪認定，
    本件事證已明，被告犯行堪予認定，應依法論科。
二、核被告呂學詮所為係犯刑法第284 條第1 項前段之過失傷害
    罪。原審以刑法第284 條第1 項前段、第41條第1 項前段，
    罰金罰鍰提高標準條例第1 條前段、第2 條處斷，並審酌被
    告之素行、告訴人所受之傷勢、被告未與告訴人和解及被告
    否認犯罪態度不佳等一切情狀，量處被告有期徒刑3 月，以
    及諭知易科罰金之折算標準，經核認事用法尚無違誤，量刑
    亦屬妥適。檢察官循告訴人之請求上訴略以：被告自案發後
    迄今未出面理賠，惡性重大，原判決量刑過輕等語。經查：
    原審已審酌告訴人所受之傷勢、被告未與告訴人和解、及被
    告否認犯罪態度不佳等一切情狀，量處被告罪刑在案，已如
    前述，其認事用法並無違誤，量刑亦屬相當，告訴人所指過
    輕云云，實有誤解。是以公訴人上訴意旨，尚無理由，應予
    駁回。
三、據上論斷，應依刑事訴訟法第455 條之1 第3 項、第368 條
    ，判決如主文。
本案經檢察官蔡孟利到庭執行職務。
中    華    民    國    95    年    6     月    16    日
                  刑事第一庭  審判長法  官  曾淑華
                                    法  官  黃梅淑
                                    法  官  朱美璘
以上正本證明與原本無異
本件不得上訴。
                                    書記官  楊鳳滿
中    華    民    國    95    年    6     月    19    日


司法院資訊處製作；財團法人民間司法改革基金會備份。
